【裁判字號】    95,上易,1593
【裁判日期】    950929
【裁判案由】    竊盜
【裁判全文】
臺灣高等法院刑事判決                95年度上易字第1593號
上  訴  人
即  被  告  甲○○
上列上訴人因竊盜案件，不服臺灣宜蘭地方法院94年度易緝字第
15號，中華民國95年6月15日第一審判決（起訴案號：臺灣宜蘭
地方法院檢察署94年度偵字第619號），提起上訴，本院判決如
下：
    主  文
上訴駁回。
    事  實
一、甲○○曾犯殺人未遂罪，經臺灣士林地方法院以八十六年度
    訴字第二七一號判處有期徒刑五年六月確定，於民國（下同
    ）九十二年九月六日縮刑期滿執行完畢。詎仍不知悛悔，復
    意圖為自己不法之所有，於九十四年二月二十四日二十三時
    許，駕駛車牌號碼ＩＲ—一七０三號自用小貨車，前往宜蘭
    縣員山鄉○○路三八八號乙○○住處旁車庫內，持其所有客
    觀上足以對人之生命、身體造成危害之兇器老虎鉗一支，剪
    斷車庫內電表，竊取該電表及置於車庫內之流理檯一組，搬
    至該部自用小貨車上，置於自己實力支配之下。嗣於同日二
    十三時五十分許，駕駛前開自用小貨車離去時，遭駕車返家
    之乙○○察覺報警當場查獲，並扣得甲○○所有供行竊用之
    老虎鉗一支。
二、案經宜蘭縣警察局宜蘭分局報告臺灣宜蘭地方法院檢察署檢
    察官偵查起訴。
    理  由
一、被告甲○○於本院經合法傳喚，無正當理由不到庭，原審訊
    據被告甲○○固坦承於九十四年二月二十四日二十三時許，
    駕駛車牌號碼ＩＲ─一七０三號自用小貨車至被害人乙○○
    前開住處旁車庫等情不諱，惟矢口否認有持扣案老虎鉗竊取
    電表及流理檯等犯行，辯稱：伊於當日係受友人胡宏貴之託
    搭載胡宏貴至該處找人，抵達後伊在一旁小解，乙○○之電
    表及流理檯應係胡宏貴搬至貨車上，但伊未親眼見聞，嗣於
    乙○○返家時，因胡宏貴不在場，乙○○誤認伊係竊賊並對
    伊施以毆打，伊並未竊取上開物品等語。惟查：
(一)上開事實，業據被告甲○○於警詢、偵查及原審九十四年十
    二月二十三日訊問時坦承不諱，核與證人即被害人乙○○於
    原審審理時結證：事發當日伊住處旁之車庫未關，返家時見
    甲○○駕駛之自用小貨車在伊車庫內，伊所有之流理檯及電
    表已在該部自用小貨車上，甲○○正在小解，伊詢問甲○○
    為何電表及流理檯置放在該部自用小貨車上，甲○○諉稱尋
    友未果，旋即欲行逃離，伊見狀趨前阻止，過程中僅有甲○
    ○一人在場，伊並不認識甲○○所稱之「胡宏貴」，「胡宏
    貴」當時亦不在場等情節相符，並有贓物認領保管單一份存
    卷足佐，足認被告甲○○前開自白與事實相符，當可採憑。
(二)雖被告甲○○嗣翻異前詞，改以前開情詞置辯，並聲請傳訊
    證人即在場友人李林素珠、胡宏貴（均住財團法人佛教普門
    醫院慢性病分院）證明。惟查：被告自警詢、偵查及原審九
    十四年十二月二十三日訊問時均未提及事發當時尚有證人李
    林素珠及胡宏貴在場，且證人即被害人乙○○亦證稱當時並
    無其他人在場，而衡情被害人乙○○與被告素昧平生，復無
    怨懟或過節，當無設詞誣攀被告之虞。再者，證人李林素珠
    已離開財團法人佛教普門醫院慢性病分院，且被告甲○○亦
    無法聯繫等情，業經被告甲○○於原審供陳明確，復有財團
    法人佛教普門醫院慢性病分院九十五年四月二十日佛普慢醫
    字第九五０三八號函附卷足稽；另證人胡宏貴則因長期酗酒
    ，現在財團法人佛教普門醫院慢性病分院精神科病房接受診
    治，且因認知功能退化無法自行到院作證等情，亦經財團法
    人佛教普門醫院慢性病分院以九十四年四月二十日佛普慢醫
    字第九五０三八號函覆明確。是依上述，證人李林素珠及胡
    宏貴均已無法到庭作證，且亦無傳訊之必要，被告甲○○所
    辯：伊至搭載胡宏貴至乙○○住處旁車庫係為訪友，亦僅在
    該處小解，不知伊駕駛之自用小貨車上何以會有乙○○所有
    之電表及流理檯云云，咸無足採。本件事證明確，被告竊盜
    犯行堪以認定。
二、按老虎鉗為金屬製器械，質地堅硬，客觀上足以對人之生命
    、身體造成危害，係屬兇器無疑。是以被告持其所有之老虎
    鉗一支剪斷被害人乙○○所有之電表後，竊取該電表及車庫
    內之流理檯，係犯刑法第三百二十一條第一項第三款之攜帶
    兇器竊盜罪。查被告曾因殺人未遂罪，經臺灣士林地方法院
    以八十六年度訴字第二七一號判處有期徒刑五年六月確定，
    九十二年九月六日縮刑期滿執行完畢，有本院被告全國前案
    紀錄表一份在卷可稽，於刑之執行完畢後五年內，故意再犯
    有期徒刑以上之本罪，不論依修正前之刑法第四十七條，或
    修正後之刑法第四十七條第一項之規定，均構成累犯，對被
    告而言並無有利或不利之情形，自不生新舊法比較之問題，
    應逕依修正前之刑法第四十七條，論以累犯，並加重其刑。
三、原審同此認定，因依刑法三百二十一條第一項第三款、第四
    十七條、第三十八條第一項第二款各規定，並審酌被告不思
    循合法途徑獲取財物，以行竊方式欲變賣得款花用，嚴重影
    響社會治安及被害人財產法益，且犯後飾詞避究，情節匪淺
    ，再參酌其素行、智識程度、犯罪動機、目的及社會整體防
    衛機制所生危害程度等一切情狀，量處有期徒刑七月，並以
    扣案老虎鉗一支，被告甲○○於偵查及原審九十四年十二月
    二十三日訊問時已自承為其所有，且係供行竊電表所用之物
    ，乃事後翻異，否認該扣案物品為其所有，無非空言辯詞，
    自無可採，應依刑法第三十八條第一項第二款之規定宣告沒
    收。核其認事用法，俱無違誤，量刑亦甚允洽。被告上訴意
    旨，仍執陳詞，否認犯罪，為無理由，應予駁回。
四、被告經合法傳喚，無正當理由不到庭，爰不待其陳述逕行判
    決。
據上論斷，應依刑事訴訟法第三百六十八條、第三百七十一條，
判決如主文。
本案經檢察官呂光華到庭執行職務。
中    華    民    國    95    年    9     月    29    日
                  刑事第十七庭  審判長法  官  陳貽男
                                      法  官  孫惠琳
                                      法  官  高明哲
以上正本證明與原本無異。
如不服本判決，應於收受送達後十日內向本院提出上訴書狀，其
未敘述上訴之理由者並得於提起上訴後十日內向本院補提理由書
（均須按他造當事人之人數附繕本）。
                                      書記官  李垂福
中    華    民    國    95    年    9     月    29    日
附錄本案論罪科刑法條全文
刑法第三百二十一條第一項第三款
犯竊盜罪而有左列情形之一者，處六月以上五年以下有期徒刑：
三  攜帶兇器而犯之者。


司法院資訊處製作；財團法人民間司法改革基金會備份。
